【裁判字號】    99,上訴,788
【裁判日期】    990507
【裁判案由】    違反毒品危害防制條例
【裁判全文】
臺灣高等法院高雄分院刑事判決         99年度上訴字第788號
上  訴  人
即  被  告  甲○○
上列上訴人因違反毒品危害防制條例案件，不服臺灣高雄地方法
院99年度審訴字第323 號中華民國99年3 月23日第一審判決（起
訴案號：臺灣高雄地方法院檢察署98年度毒偵字第6958號），提
起上訴，本院判決如下：
     主  文
上訴駁回。
     理  由
一、按不服地方法院之第一審判決而上訴者，應向管轄第二審之
    高等法院為之。上訴書狀應敘述具體理由。上訴書狀未敘述
    上訴理由者，應於上訴期間屆滿後20日內補提理由書於原審
    法院，逾期未補提者，原審法院應定期間先命補正。第二審
    法院認為上訴書狀未敘述理由或上訴有第362 條前段之情形
    者，應以判決駁回之。但其情形可以補正而未經原審法院命
    其補正者，審判長應定期間先命補正。刑事訴訟法第361 條
    、第367 條，分別定有明文。所謂不服第一審判決之具體理
    由，必係依據卷內既有訴訟資料或提出新事證，指摘或表明
    第一審判決有何採證認事、用法或量刑等足以影響判決本旨
    之不當或違法，而構成應予撤銷之具體事由，始克當之（例
    如：依憑證據法則具體指出所採證據何以不具證據能力，或
    依憑卷證資料，明確指出所為證據證明力之判斷如何違背經
    驗、論理法則）；倘僅泛言原判決認定事實錯誤、違背法令
    、量刑失之過重或輕縱，而未依上揭意旨指出具體事由，或
    形式上雖已指出具體事由，然該事由縱使屬實，亦不足以認
    為原判決有何不當或違法者（例如：對不具有調查必要性之
    證據，法院未依聲請調查亦未說明理由，或援用證據不當，
    但除去該證據仍應為同一事實之認定），皆難謂係具體理由
    ，俾與第二審上訴制度旨在請求第二審法院撤銷、變更第一
    審不當或違法之判決，以實現個案救濟之立法目的相契合，
    並節制濫行上訴（最高法院97年度臺上字第892 號判決參照
    ）。是以上訴人之上訴書狀或補提之上訴理由書，雖有敘述
    上訴理由，惟並未具體敘述第一審判決有上述違法、不當情
    形，即與未敘述具體理由無異，其所為上訴，即不符合上訴
    之法定要件。
二、本件原判決以被告甲○○所犯施用第一級毒品罪之罪證明確
    ，量處有期徒刑9 月，已詳敘所憑之證據與認定之理由。所
    為論敘，經核並無違背經驗法則或論理法則，量刑亦屬允當
    。被告上訴意旨略以：伊現於營造公司工作，夜間繼續進修
    向學，原審判處有期徒刑9 月稍嫌過重，請從輕量刑云云。
    惟查：被告前因施用毒品案件，經法院裁定觀察、勒戒執行
    完畢釋放後5 年內，又因多次施用毒品案件，經原審法院先
    後判處罪刑確定，於98年6 月30日縮刑期滿執行完畢。竟仍
    於98年8 月12日18時許，在高雄縣鳳山市○○○路584 巷24
    號7 樓其住處，以將海洛因置入針筒摻水混合後施打之方式
    ，施用第一級毒品海洛因1 次，嗣於98年8 月13日17時40分
    許，在高雄縣鳳山市○○○路584 巷24號前，因騎乘機車未
    戴安全帽，為警攔查盤檢，自首上述施用第一級毒品犯行等
    情，業據原審依據被告之自白、尿液採證代碼對照表（代碼
    H-245 ）、高雄市立凱旋醫院98年8 月27日濫用藥物尿液檢
    驗報告各1 紙，臺灣高等法院被告前案紀錄表等證據資料，
    認被告上揭施用第一級毒品犯行之事證明確，而依簡式審判
    程序予論處；並已審酌被告前經觀察勒戒及刑罰之執行後，
    仍未能徹底戒絕毒品，甫因施用毒品執行刑罰完畢，經過1
    、2 月餘即再犯本件施用毒品罪，自制力不足而無法擺脫毒
    品戕害，及施用毒品行為戕害自身身心健康，犯後已坦承犯
    行等一切情狀；依累犯加重其刑及自首減輕其刑之先加後減
    等規定，於法定刑度內量處有期徒刑9 月。原審顯已斟酌刑
    法第57條各款所列情狀，而未逾越法律所規定之法定刑度範
    圍，或濫用其權限，應不得任意指摘為違法（最高法院72年
    台上字第6696號、75年台上字第7033號判例參照）。且被告
    所犯施用第一級毒品罪之法定本刑為6 月以上5 年以下有期
    徒刑，原審僅量處有期徒刑9 月，尚屬從輕量刑，自難謂量
    刑過重之違法失當。被告上開上訴理由，顯非依據卷內既有
    訴訟資料或提出新事證表明原審判決有何不當或違法之具體
    事由。是原審判決並無不當或違法，應認被告提起上訴未依
    據卷內證據資料敘述具體理由之違背法律上程式。
三、綜上所述，被告之上訴理由，不能認係依據卷內訴訟資料指
    摘或表明原審判決有何採證、認事、用法或量刑等足以影響
    判決本旨之不當或違法，而構成應予撤銷之具體事由，其僅
    徒憑己意指摘原判決量刑不當，難謂適法之上訴理由。揆諸
    上揭規定，本件上訴人之上訴屬違背法律上之程式，應依法
    予以駁回，爰不經言詞辯論逕行判決。
據上論斷，應依刑事訴訟法第367 條前段、第372 條，判決如主
文。
中    華    民    國    99    年    5     月    7     日
                    刑事第十庭  審判長法  官 陳中和
                                      法  官 李政庭
                                      法  官 林水城
以上正本證明與原本無異。
如不服本判決應於收受本判決後10日內向本院提出上訴書狀，其
未敘述上訴理由者，並得於提起上訴後10日內向本院補提理由書
狀（均須按他造當事人之人數附繕本）「切勿逕送上級法院」。
中    華    民    國    99    年    5     月    7     日
                                      書記官 蔡佳君

司法院資訊處製作；財團法人民間司法改革基金會備份。
